# 有关原始报表与申报报表差异

提问人：shaneyu1981 时间：2013-02-18 15:18:32
请问陈老师，若在会计师入场后，申报报表与原始报表有差异（如收入或成本之类的），是否意味着需要到当地税务部门做相应的税务调整，同时把差异所涉及的所得税、营业税及附件、增值税等补缴齐？谢谢

回答人：chenyiwei
如果审计过程中发现原先的税务处理有错误（可能已经构成偷税行为），且尚未超过征管法规定的追征期，则应按照征管法的规定更正纳税申报，补缴应纳税款、滞纳金和罚款等。需要注意：导致补税的原因应当是以往税务处理的错误，原始报表和申报报表之间的差异属于会计差错等会计范畴，从逻辑上说不应成为补税的直接原因。